【裁判字號】    89,上易,2135
【裁判日期】    900215
【裁判案由】    傷害
【裁判全文】
臺灣高等法院高雄分院刑事判決                  八十九年度上易字第二一三五號
    上  訴  人  台灣高雄地方法院檢察署檢察官
    被      告  甲○○
右上訴人因被告傷害案件，不服臺灣高雄地方法院八十九年度易字第三七九四號中華
民國八十九年九月三十日第一審判決（起訴案號：臺灣高雄地方法院檢察署八十九年
度偵字第一七六０三號），提起上訴，本院判決如左：
      主  文
原判決撤銷。
甲○○傷害人之身體，處有期徒刑肆月，如易科罰金，以參佰元折算壹日。
      事  實
一、甲○○與乙○○係「王府保全公司」之同事，二人均在位於高雄市○○區○○路
    七十四號「尊峰大樓」管理員室擔任管理員，平日相處不睦，民國八十九年七月
    十二日晚上七時十五分許，乙○○下班後在管理室聊天，甲○○質問下班後為何
    不回家還在嘮叨，致生口角，甲○○基於普通傷害之故意，先徒手毆打乙○○頭
    部，再持其所有之機車鑰匙一串三支（未據扣案），刺向乙○○臉部，致乙○○
    受有右眼視網膜出血、右眼眶撕裂傷及瘀血、兩側前臂瘀傷等傷害。
二、案經乙○○訴由高雄市政府警察局三民第二分局移送臺灣高雄地方法院檢察署檢
    察官偵查起訴。
      理  由
一、訊據被告甲○○對於右揭時地毆打告訴人乙○○受傷之事實坦承不諱，核與告訴
    人指訴情節相符，復有診斷證明書一紙在卷可稽。雖被告辯稱：因告訴人交接班
    遲到，雙方互毆，伊亦受傷云云，然查被告於偵查中供承「（為何打乙○○？）
    因為交接班後，他不回家還在該處嘮叨，所以我才生氣打他．．．」等語在卷（
    見偵查卷第九頁反面），且案發當天係被告前來接告訴人的班，亦為被告所是認
    ，是被告所辯因告訴人交接班遲到，雙方互毆云云，不足採信。本件事證明確，
    被告犯行堪以認定。
二、核被告甲○○之所為，係犯刑法第二百七十七條第一項之普通傷害罪。原審論處
    被告罪刑，固非無見；惟查，被告行為後，刑法第四十一條已於民國九十年一月
    四日修正，同年月十日經總統公布施行，該條第一項規定：「犯最重本刑為五年
    以下有期徒刑之刑之罪，而受六個月以下有期徒刑或拘役之宣告，因身體、教育
    、職業、家庭之關係或其他正當事由，執行顯有困難者，得以一元以上三元以下
    折算一日，易科罰金。但確因不執行所宣告之刑，難收矯正之效，或難以維持法
    秩序者，不在此限。」；被告所犯傷害罪，係三年以下有期徒刑之罪，且科處六
    個月以下有期徒刑，被告犯罪時間雖在上開條文修正生效前，然依刑法第二條第
    一項前段規定，行為後法律有變更者，適用裁判時之法律，原審未及適用新修正
    之刑法第四十一條第一項規定，諭知如易科罰金之標準，尚有未洽。又被告係因
    不滿告訴人下班後還在管理室嘮叨，而毆打告訴人成傷，原判決認係不滿告訴人
    交接班遲到，而毆打告訴人，亦有未合。檢察官上訴意旨，指摘原判決認定被告
    傷害告訴人之原因不當，且量刑過輕，為有理由，自應由本院撤銷改判。茲審酌
    被告僅因告訴人下班後還在管理室聊天，無端出手毆傷告訴人，且以鑰匙攻擊告
    訴人，致告訴人受有右眼視網膜出血、右眼眶撕裂傷及瘀血等傷害非輕，事後迄
    未與告訴人達成民事上和解，賠償其損害等一切情狀，量處如主文第二項所示之
    刑，並諭知易科罰金之折算標準。至於被告所持用以毆傷告訴人之機車鑰匙三支
    ，雖係被告所有供犯罪所用之物，但上開鑰匙亦為被告平日騎乘機車所用，且未
    扣案，為免將來執行困難，爰不予宣告沒收。
據上論結，應依刑事訴訟法第三百六十九條第一項前段、第三百六十四條、第二百九
十九條第一項前段，第二百七十七條第一項、修正後第四十一條第一項、第二條第一
項前段，罰金罰鍰提高標準條例第一條前段、第二條，判決如主文。
本案經檢察官朱文彬到庭執行職務。
中      華      民      國    九十      年      二      月     十五     日
                              臺灣高等法院高雄分院刑事第一庭
                                  審判長法官  翁慶珍
                                        法官  李春昌
                                        法官  周賢銳
右正本證明與原本無異。
不得上訴。
                                      書記官  黃琳群
中    華    民    國      九十      年       二       月    十  六      日
附錄：本判決論罪科刑法條：
刑法第二百七十七條第一項：
傷害人之身體或健康者，處三年以下有期徒刑、拘役或一千元以下罰金。
                                                                        Ｆ


司法院資訊處製作；財團法人民間司法改革基金會備份。
